臺灣新北地方法院民事裁定
111年度訴字第2660號
原      告  晶寶建設股份有限公司


法定代理人  陳文良  
原      告  溫勝輝  


原      告  陳友義  


原      告  陳友嘉  


原      告  陳文鑾  
上列原告與被告林進祿、林詹阿幸、林靖綾、林麗雪、林麗婷間
請求損害賠償等事件，本院裁定如下：
    主  文
原告應於收受本裁定送達之日起七日內具狀補正下列事項到院（
並附書狀繕本五份），逾期未補正，即駁回原告之訴：
一、補正民事起訴狀上原告溫勝輝、陳友義、陳友嘉、陳文鑾之
    本人簽名或蓋章。
二、補正被告林進祿、林詹阿幸、林靖綾、林麗雪、林麗婷之住
    居所。
三、補正具體、明確一定之「應受判決事項之聲明」（訴之聲明
    ），以及補正表明本件「訴訟標的」為何。
    理  由
一、按民事訴訟法第117條前段規定：「當事人或代理人應於書
    狀內簽名或蓋章。」、同法第116條第1項第1、2款規定：當
    事人書狀，除別有規定外，應記載當事人姓名及住所或居所
    ；有法定代理人，其姓名、住所或居所，及法定代理人與當
    事人之關係。同法第244條第1項規定：「起訴，應以訴狀表
    明下列各款事項，提出於法院為之：當事人及法定代理人
    。訴訟標的及其原因事實。應受判決事項之聲明。」。而
    「應受判決事項之聲明」（即訴之聲明）必須明確一定、具
    體合法。「訴訟標的」（指經原告主張並以原因事實特定後
    請求法院審判之實體法上法律關係）亦為起訴應表明之事項
    。以上皆為起訴必須具備之程式。次按原告之訴，有起訴不
    合程式或不備其他要件之情形者，依其情形可以補正，經審
    判長定期間命其補正而不補正者，法院應以裁定駁回之，同
    法第249條第1項第6款定有明文。
二、本件原告民事起訴狀記載原告為晶寶建設股份有限公司、溫
    勝輝、陳友義、陳友嘉、陳文鑾，惟其中原告溫勝輝、陳友
    義、陳友嘉、陳文鑾並未於所提出之民事起訴狀上簽名或蓋
    章，於法不合；另原告提起本件民事訴訟，未於起訴狀載明
    被告林進祿、林詹阿幸、林靖綾、林麗雪、林麗婷之住所或
    居所，亦於法不合。又原告於民事起訴狀記載訴之聲明為：
    「被告應賠償原告之損失及不得取回擔保金額新臺幣肆拾陸
    萬壹仟捌佰貳拾伍元。」，惟並未具體明確表明請求被告賠
    償之金額為何？也未具體表明上開所稱擔保金為何？（何人
    提存？提存於何法院、何提存案號之擔保金？）；且原告未
    表明本件「訴訟標的」為何（原告係基於何訴訟標的法律關
    係、何給付請求權，請求被告賠償損失？以及原告係基於何
    訴訟標的法律關係、何給付請求權，請求被告不得取回擔保
    金？），亦於法不合。茲依民事訴訟法第249條第1項但書規
    定，限原告於收受本裁定送達之日起七日內補正如主文所示
    之事項到院，逾期未補正，即駁回其訴，爰裁定如主文。
中　　華　　民　　國　　111 　年　　10　　月　　28　　日
                  民事第八庭    法　官　黃信樺
以上正本證明與原本無異
不得抗告
中　　華　　民　　國　　111 　年　　10　　月　　28　　日
                                書記官　楊振宗